
# 字符串相关操作

[[R字符串] 字符串长度、分割、拼接、截取、替代、匹配和大小写替换_memory专栏-CSDN博客_r 字符串截取](https://blog.csdn.net/sinat_25873421/article/details/79234578)

```{r}
# paste函数连接
paste(c("1", "2", "3"), c("a", "b", "c"),sep='-', collapse='_')
# [1] "1-a_2-b_3-c"

# 去除后缀
a <- "test.txt"
substr(a, 1, nchar(a) - 4)
[1] "test"

sprintf("%02d.compare", 1)


tmp = unlist((strsplit("all.id.xls", split = "\\.")))
paste(tmp[-length(tmp)], collapse =".")

```

---
# 文件操作

```{r}
# read文件的一些细节
read.table(inmat, header = T, stringsAsFactors = F, sep = "\t", row.names = 1)
write.table(outmat,
  file = paste(fi, "_ENSEMBL.txt", sep = ""),
  quote = F, # 不带引号写出
  row.names = F,
  col.names = F
)

```

---
# 向量操作

```{r}

## 去除NA、去重、排序
a <- c(20:50, 10:30, rep(NA, 10))
a
unique(sort(na.omit(a)))
```

# 矩阵操作


## 如何从矩阵筛选特定的行或列

试定义如下矩阵，取出包括B和C的行，形成新的矩阵？
```{r}
# 1   A   123
# 2   A   122
# 3   B   -144
# 4   C   133
a <- data.frame(a = 1:4, b = c("A", "A", "B", "C"), c = c("123", "122", "-144", "133"))
a
abs(as.numeric(a$c)) > 130
## 转换字符串为数值，筛选某一列大于特定条件的值
a[abs(as.numeric(a$c)) > 130, ]
```


## 将整个矩阵的数值类型由 浮点数 转为 整型

```{r}
a <- data.frame(a=c(1.1,0.1,0.2), b=c(1.1, 1.2, 2))
a
t(apply(a, 1, function(x) {as.integer(x)}))
```

## merge

```{r}
a <- data.frame(a=c("a", "a", "b", "c"), name=c("a1", "a2", "b1", "c1"))
# b <- data.frame(a=c("a", "a", "b", "c", "d"), b=c(1.0, 1.1, 1.2, 1.3, 2), c=c(0, 1, 2, 3, 4))
b <- data.frame(a=c("a", "b", "c", "d"), b=c(1.1, 1.2, 1.3, 2), c=c(0, 1, 2, 3))
a
b
merge(a, b, by="a")
```


# 异常处理

```{r}
for (x in c("all", "up", "down"))
{
  print(paste("\nNow -->",x))
  result = tryCatch({
    print("do somethings")
  }, warning = function(w) {
    print(paste("Waring", w))
  }, error = function(e) {
    print(paste("ERRO", e))
  })
}
```

## 环境变量相关函数

`get("str")` 获取字符串对应的环境变量

```bash
> a <- "hello"
> a
[1] "hello"
> get("a")
[1] "hello"
```


## 数据分组统计

```{r}
# 构造一个很简单的数据，一组人的性别、年龄和身高，可以用aggregate函数来求不同性别的平均年龄和身高
x <- data.frame(
  name=c("张三","李四","王五","赵六"),
  sex=c("M","M","F","F"),
  age=c(20,40,22,30),
  height=c(166,170,150,155)
)
aggregate(x[,3:4], by=list(sex=x$sex), FUN=mean)
```

## 文件名去除后缀操作

```{r}
finame <- "1.txt.txt"
finame_tmp <- unlist(strsplit(finame, ".", fixed = TRUE))
outname <- ifelse(length(finame_tmp) > 1, paste(finame_tmp[1:length(finame_tmp) - 1], sep = ".", collapse = "."), finame)
outname

```

## 表的查找

查看是否在一个向量内

```{r}
c("19", "24") %in% c("19", "18", "17")
# [1]  TRUE FALSE
```

## 如何做到批量替换

```{r}
df <- data.frame(row.names=c("3", "4", "5"), v=c("a", "b", "c"))
df

# select <- df$v %in% inlist
# select
# # c(2, 1) 变为 c("b", "a")
# df[select,]

df[c("5","4"),]

```


# 绘图相关

## 如何设置图片自动调整大小

使用ggplot2, `units = "in"`

```{r}
require(ggplot2)

# Bogus data
x <- rnorm(10000)
y <- as.factor(round(rnorm(10000, mean = 10, sd = 2), 0))
df <- data.frame(vals = x, factors = y)

myplot <- ggplot(data = df, aes(x = vals)) +
    geom_density() +
    facet_wrap(~factors)

ggsave(filename = "foo.pdf", plot = myplot, width = 8, height = 10, units = "in")
```


## 排序操作

```{r}
order(c(140,101,111))  # [1] 2 3 1
df <- data.frame(k=c("a", "b", "c"), v=c(1, 2, 3))
df

```

## 挑选以什么开头的数据

```{r}
grepl("A_", c("A_1", "A_2", "B_1", "C_1"))
# [1]  TRUE  TRUE FALSE FALSE
```

## apply / map /

apply: 将一行或一列传入函数计算
lapply: 将一行和一列传入函数计算

```{r}
m1 <- matrix(C<-(1:6),nrow=2, ncol=3)
m1
#      [,1] [,2] [,3]
# [1,]    1    3    5
# [2,]    2    4    6
sum_negative <- function(x) {return(-sum(x))}
apply(m1, 1, sum_negative)  # 传行 [1]  -9 -12
apply(m1, 2, sum_negative)  # 传列 [1]  -3  -7 -11
apply(m1, c(1, 2), sum_negative)
#      [,1] [,2] [,3]
# [1,]   -1   -3   -5
# [2,]   -2   -4   -6
# 以下计算类似于apply(m1, c(1, 2), sum_negative)
lapply(m1, sum_negative)  # 输出格式为列表
sapply(m1, sum_negative)  # 输出格式为向量

apply(m1, 2, function(x) { cat(x[1], x[2], " --- ", x+1,  "---\n"); return(x+1) })
# apply注意事项，使用该方法得到的矩阵被转置了


data(iris)
head(iris, 2)
#   Sepal.Length Sepal.Width Petal.Length Petal.Width Species
# 1          5.1         3.5          1.4         0.2  setosa
# 2          4.9         3.0          1.4         0.2  setosa
tapply(iris$Sepal.Length, iris$Species, sum)
# apply()家族还有多个衍生函数，包括vapply、mapply、rapply等...

```

# 实用技巧

开局3句话：

```{r}
rm(list = ls()) # 清空环境变量
options(stringsAsFactors = F) ## 字符不作为因子读入
options(BioC_mirror = "https://mirrors.tuna.tsinghua.edu.cn/bioconductor/")
# BiocManager::install("sva")
```

# 找出重复行

```{r}
# 标记重复
duplicated(c(1,2,3,2,2,1))  # [1] FALSE FALSE FALSE  TRUE  TRUE  TRUE
# 标记共有
intersect(c(1,2,3,4,5), c(2,3,6,7))  # [1] 2 3

df <- data.frame(a=c(1, 1, 2, 2, 2, 3),a=c("a", "a", "b", "b", "b", "c"))
df[df[, 1] %in% unique(df[duplicated(df[, 1]), ][, 1]),]
```

# 排序

```{r}
# 1：sort（）函数：
x<-c(8,3,9,5,3,7)
sort(x)
# [1] 3 3 5 7 8 9

# 2：order函数
x<-c(10,6,4,7,8)
order(x)
# [1] 3 2 4 5 1

df <- data.frame(a=c(11, 11, 2, 2, 2, 3),a=c("a", "a", "b", "b", "b", "c"), row.names=15:20)
df[order(df[,1]),]
```


# select用法
```{r}
library(tidyverse)

# For better printing
iris <- as_tibble(iris)
head(iris)

# Select variables by name:
head(starwars)
starwars %>% select(height)
# ???
iris %>% pivot_longer(Sepal.Length)

# Select multiple variables by separating them with commas. Note how the order of columns is determined by the order of inputs:
starwars %>% select(homeworld, height, mass)

```




# rmd 与 ipynb

rmd --> ipynb: 
[mkearney/rmd2jupyter: Convert Rmd (rmarkdown) to ipynb (Jupyter notebook)](https://github.com/mkearney/rmd2jupyter)

ipynb --> rmd: 
[Convert a Jupyter/IPython notebook to an R Markdown document — convert_ipynb • rmarkdown](https://rmarkdown.rstudio.com/docs/reference/convert_ipynb.html)


# 将table函数结果格式化为df

```{r}
# install.packages("reshape2")
total.distribute <- data.frame(
  a = c("a1", "a1", "a1", "a2", "a2", "a2"),
  b = c("cds", "exon", "3utr", "cds", "cds", "3utr"),
  c = 1:6,
  d = 11:16
)
print(total.distribute)
reshape2::melt(table(total.distribute[,1:2]))
reshape2::melt(total.distribute, ID="a")
reshape2::melt(total.distribute, ID="b")
```


# 分组求和

[R语言分组求和，分组求平均值，分组计数_santiagozhang的博客-CSDN博客_r语言分组求和](https://blog.csdn.net/santiagozhang/article/details/113883415)



# 附
## 一些在线网站收藏

- 颜色生成器：[ColorBrewer: Color Advice for Maps](https://colorbrewer2.org/#type=qualitative&scheme=Accent&n=5)
- R在线画图Demo： [Getting Started with Seurat • Seurat](https://satijalab.org/seurat/articles/get_started.html)
- [The Data Visualisation Catalogue Blog -](https://datavizcatalogue.com/blog/)
    - 可视化的一个好网站

